臺灣臺北地方法院民事裁定　　　　　　　　　　　　　九十二年度簡抗字第八三號
　　抗　告　人　乙○○
　　相　對　人　甲○○
右抗告人與相對人間請求停止執行事件，抗告人對於民國九十二年十月九日臺灣臺北
地方法院簡易庭九十二年度北簡聲字第四六八號裁定提起抗告，本院裁定如左：
    主      文
原裁定關於命抗告人供擔保金額之部分廢棄。
抗告人應供擔保金額變更為新台幣伍拾伍萬元
抗告程序費用由相對人負擔。
    理      由
一、本件抗告人抗告意旨略以：本院民事執行處受理九十一年度執字第二四三三九號
    給付票款強制執行事件，該執行事件中之不動產即台北市○○區○○街三００巷
    三十號二樓建物（下稱系爭房屋）為抗告人所有，抗告人已就該執行事件向本院
    提起九十二度北簡字第二一八六二號第三人異議之訴，並聲請停止執行。原裁定
    雖命抗告人提供新台幣（下同）一百八十萬元之擔保金後得聲請停止執行，惟因
    該擔保金乃係備供債權人因聲請停止執行不當可能遭受之損害得獲賠償，而系爭
    房屋之價值依房屋公告現值計算，僅有一十二萬一千四百元，縱以前開強制執行
    事件中屬抗告人部分之執行標的價額，其鑑定價格亦僅為五十五萬元，是原裁定
    命抗告人應提供之擔保金額已遠超過系爭房屋之現有價值，顯屬過高。爰請求廢
    棄原裁定，就抗告人應供擔保之金額重予審酌等語。
二、按強制執行程序開始後，除法律另有規定外，不停止執行；惟如有回復原狀之聲
    請，或提起再審或異議之訴，或對於和解為繼續審判之請求，或提起宣告調解無
    效之訴、撤銷調解之訴，或對於許可強制執行之裁定提起抗告時，法院因必要情
    形，或依聲請定相當並確實擔保，得為停止強制執行之裁定，強制執行法第十八
    條第一、二項分別定有明文。
三、經查，本件相對人持本院八十五年度民抗庚字第一六四七八號債權憑證，聲請本
    院民事執行處以九十一年度執字第二四三三九號給付票款執行事件，對債務人台
    北市神明會公業保儀公之財產於一百八十萬元之範圍內予以強制執行，並聲請查
    封拍賣系爭房屋，惟抗告人以系爭房屋為其所有為由而提起本院九十二年北簡字
    第二一八六二號第三人異議之訴等情，有抗告人提出之民事起訴狀及本院民事執
    行處通知等件為證（見原審卷第三頁至第七頁），並經本院調閱前揭執行卷宗查
    核屬實，則抗告人聲請供擔保後停止執行，依上開規定，自屬有據。惟按法院依
    強制執行法第十八條第二項定擔保金額而准許停止強制執行之裁定者，該項擔保
    係備供債權人因停止執行所受損害之賠償，其數額應依標的物停止執行後，債權
    人未能即時受償或利用該標的物所受之損害額，或其因另供擔保強執執行所受之
    損害額定之，非以標的物之價值或其債權額為依據（最高法院九十一年度台抗字
    第四二九號裁定參照）。查本件相對人請求對債務人執行之債權金額雖為一百八
    十萬元，惟系爭房屋經本院民事執行處囑託台企資產鑑定顧問有限公司鑑定後，
    認該房屋之鑑定價格為五十四萬二千元，有該公司之報告書附於上開執行卷可稽
    ，而本院執行處就系爭房屋所核定之最低拍賣價格為五十五萬元，有本院執行處
    九十二年八月二十八日北院錦九十一執甲字第二四三三九號通知附卷可憑（見原
    審卷第七頁），則相對人因抗告人聲請停止執行所可能遭受之損害，依上說明，
    應僅為未能即時對於系爭房屋查封拍賣受償所受之損害，亦即系爭房屋之價額約
    五十五萬元，而非相對人之債權金額一百八十萬元，是原審以相對人之債權金額
    一百八十萬元為擔保金，顯屬過高，尚有未洽。抗告意旨指摘原裁定所定之擔保
    金額過高，求予廢棄，為有理由，應予准許。爰將原裁定關於供擔保金額之部分
    廢棄，變更其擔保金額如主文第二項所示。
四、據上論結，依強制執行法第三十條之一、民事訴訟法第四百三十六條之一第三項
    、第四百九十二條、第九十五條、第七十九條，裁定如主文。
中　　　華　　　民　　　國　　九十三　　年　　二　 　月　　二十四　      日
                                        臺灣台北地方法院民事第三庭
                                            審判長法　官  張靜女
                                            　　  法　官  張明輝
                                            　  　法　官　李宜娟
右正本證明係照原本作成。
本裁定不得抗告。
中　　　華　　　民　　　國　　九十三　　年　　　二　　　月　二十四   　  日
                                              法院書記官  高菁菁
